【裁判字號】    92,易,727
【裁判日期】    920718
【裁判案由】    竊盜
【裁判全文】
臺灣彰化地方法院刑事判決                          九十二年度易字第七二七號
    公  訴  人  臺灣彰化地方法院檢察署檢察官
    被      告  甲○○
                丁○○
右列被告因竊盜案件，經檢察官提起公訴（九十二年度偵緝字第二九四五號），本院
判決如左：
    主  文
甲○○共同於夜間侵入住宅竊盜，處有期徒刑柒月。
丁○○共同連續於夜間侵入住宅竊盜，處有期徒刑玖月。
    事  實
一、甲○○、丁○○共同基於意圖為自己不法之所有之犯意聯絡，先由甲○○於民國
    九十一年十月間帶同丁○○前往彰化縣芬園鄉○○路○段九十九巷十五號乙○○
    之住處勘查地形，並告知丁○○該住處大門鑰匙藏放處及有時間再到屋內竊取財
    物，嗣後再由甲○○、丁○○於同年十一月二十五日凌晨零時許，由丁○○開車
    搭載甲○○前往乙○○之上開住宅，先以藏放之大門鑰匙開啟大門後，即進入屋
    內竊取電腦二台、行動電話三支、行動電話充電器七組、行動電話電池八個、Ｔ
    ＩＧＥＲＣＩＴＹ背包一個等物，得手後即開車逃逸，事後丁○○並將竊得之行
    動電話充電器七組、行動電話電池八個及ＴＩＧＥＲＣＩＴＹ背包一個交予甲○○使用。嗣丁○○承前意圖為自己不法所有之概括犯意，與丙○○（丁○○之弟
    ，由檢察官移請台灣台中地方法院併案審理）於同年十一月二十八日下午駕車前
    往乙○○之上開住宅，先以藏放之大門鑰匙開啟大門後，即進入屋內竊取行動電
    話配件一批，得手後即開車逃逸。嗣於九十二年二月十日上午八時許，適乙○○
    之同學柯宗延受甲○○之託，前往台中縣大里市○○路一０九五巷十八號處，幫
    忙搬運物品時，發現乙○○遭竊之行動電話充電器七組、行動電話電池八個、Ｔ
    ＩＧＥＲＣＩＴＹ背包一個，柯宗延始通知乙○○向警方報案，始查悉上情。
二、案經彰化縣警察局移送台灣彰化地方法院檢察署檢察官偵查起訴。
    理      由
一、訊據被告甲○○對於右揭事實坦承不諱，被告丁○○固坦承於右揭時、地前往被
    害人乙○○住處搬取物品之事實不諱，惟矢口否認有何竊盜犯行，辯稱：伊僅係
    受甲○○等人之託前往載運東西而已，伊並沒有竊取物品之犯意云云。惟查，右
    揭事實業據被害人乙○○指述及證人柯宗延、楊國華證述情節大致相符，且被告
    甲○○於本院審理時亦堅稱：丁○○、丙○○二人知道去乙○○住處是要去偷東
    西等語，且共同被告丙○○於警訊中亦稱甲○○曾向我哥哥說乙○○經常不在家
    ，可以到他住處偷東西，我當時也在場聽見等語，足認被告丁○○所辯顯係事後
    卸責之詞，不足採信，此外並有贓物認領保管單一紙、照片一張在卷可稽，是以
    本件事證已臻明確，被告甲○○、丁○○二人犯行均堪認定。
二、核被告甲○○所為，係犯刑法第三百二十一條第一項第一款之於夜間侵入住宅竊
    盜罪；被告丁○○所為，係犯刑法第三百二十一條第一項第一款之於夜間侵入住
    宅竊盜罪（九十一年十一月二十五日之竊盜犯行）及同法第三百二十條第一項之
    竊盜罪（九十一年十一月二十八日之竊盜犯行）。公訴人於事實欄雖認定被告二
    人於九十一年十一月二十五日零時許進入被害人乙○○住處之事實，惟僅認被告
    二人係犯刑法第三百二十條第一項之竊盜罪，而未引用刑法第三百二十一條第一
    項第一款之於夜間侵入住宅竊盜罪，尚有未洽，惟因起訴基本事實同一，是以起
    訴法條應予變更，併此敘明。被告甲○○、丁○○二人就九十一年十一月二十五
    日之竊盜犯行；被告丁○○與丙○○二人就九十一年十一月二十八日之竊盜犯行
    ，各有犯意之聯絡及行為之分擔，皆為共同正犯。被告丁○○先後二次竊盜犯行
    ，時間緊接，犯罪構成要件相同，顯係基於概括犯意反覆為之，應依刑法第五十
    六條連續犯之規定，從一重之九十一年十一月二十五日所犯之加重竊盜罪處斷，
    並依法加重其刑。爰審酌被告二人犯罪之動機、目的、手段、所生之危害及犯罪
    後之態度等一切情狀，各量處如主文所示之刑，以示懲儆。
據上論斷，應依刑事訴訟法第二百九十九條第一項前段、第三百條，刑法第二十八條
、第三百二十一條第一項第一款、第五十六條，判決如主文。
中      華      民      國    九十二    年      七      月     十八     日
                                臺灣彰化地方法院刑事第二庭
                                    法      官
右正本證明與原本無異。
如不服本判決，應於送達後十日內向本院提出上訴狀(須附繕本)。
告訴人或被害人對於判決如有不服具備理由請求檢察官上訴者，其上訴期間之計算係
以檢察官收受判決正本之日期為準。
附錄法條：
刑法第三百二十一條
犯竊盜罪而有左列情形之一者，處六月以上五年以下有期徒刑：
  一、於夜間侵入住宅或有人居住之建築物、船艦，或隱匿其內而犯之者。
  二、毀越門扇、牆垣或其他安全設備而犯之者。
  三、攜帶兇器而犯之者。
  四、結夥三人以上而犯之者。
  五、乘火災、水災或其他災害之際而犯之者。
  六、在車站或埠頭而犯之者。
前項之未遂犯罰之。


司法院資訊處製作；財團法人民間司法改革基金會備份。
